# 资管计划并表问题

提问人：15828189447NXB 时间：2022-06-01 14:09:26
请教各位老师以下资管计划并表问题：A集团拟在B基金设立单一资产管理计划（全部由A集团投资），资管计划存续期 5 年，并经A集团意愿可自动续期，投资收益主要为资管计划现金分红，资管计划终止后偿还资管计划产生的债务后，以净值支付给A集团。B基金作为专业管理机构（管理人），独立管理和运用资产管理计划财产，包括交易价格、数量、方式等，并收取 10 万/年的固定管理费。同时根据约定，该资管计划可以投资于管理人控制、管理的证券或投资产品（即可以理解为B基金可以将资管资金投资于自己管理或控制的其他证券或产品，以此获得额外协同利益）。针对上述资管计划并表问题，我个人理解A集团应将其作为能够控制的结构化主体并对其进行并表处理。现在的问题时，虽然收取较少的固定管理费用，但B基金作为管理人独立管理和运用资管计划财产，并可以将资管资金投资于自己管理或控制的其他证券或产品，以此获得额外协同利益前期下，A集团是否存在可以不并该资管计划的可能？或者满足其他什么条件后才能不并表？谢谢各位老师。

回答人：chenyiwei
A集团作为该资管计划的唯一投资人和受益人，享有和承担其全部剩余风险和报酬。虽然授予B基金管理公司较为广泛的管理权力，但B仍然是A的代理人。根据《企业会计准则第 33 号——合并财务报表（ 2014 年修订）》第十八条：“代理人仅代表主要责任人行使决策权，不控制被投资方。投资方将被投资方相关活动的决策权委托给代理人的，应当将该决策权视为自身直接持有。
”。故A仍应将该资管计划纳入其合并报表范围。